臺灣臺南地方法院民事裁定
111年度勞聲字第2號
聲  請  人  黃偉倫即黃冠企業社


上列聲請人因給付資遣費事件（本院111年度勞訴字第10號），
聲請法官迴避，本院裁定如下：
    主  文
聲請駁回。
    理  由
一、聲請意旨略以：
　㈠強迫聲請人聘任律師：民國111年2月21日下午3時10分開庭時
    ，聲請人因經濟因素早已停業，故於本案中採取自辯方式維
    護權利；然法官卻當庭命聲請人於下次開庭前委任律師，否
    則她「無法審理」本案件。
　㈡法官似有法學常識不足之情事：法官當庭要聲請人向法律扶
    助基金會聲請律師扶助，然依據法律扶助法之規定及詢問法
    律扶助基金會後，法律扶助基金會明確告知僅針對自然人扶
    助，並不扶助非自然人。
　㈢未詳閱答辯狀内容即當庭稱答辯狀全部亂寫：聲請人對當庭
    才遞交答辯狀一事深感抱歉，惟法官不應因聲請人當庭遞交
    答辯狀而責怪當事人，且未深看答辯狀内容就立即責怪聲請
    人「答辯狀全部亂寫」並將聲請人自辯之書狀當庭作出類似
    掮風的動作。
　㈣法官並未通知聲請人提出不爭執事項「表」：依據開庭通知
    備註記載，其上指示聲請人「被告應提出不爭執事項及爭點
    到院」，惟聲請人對於原告所提並無不爭執事項，故答辯狀
    中已答辯無不爭執事項到院，法官竟稱不合規定，聲請人是
    在亂寫，且開庭通知未備註需以表格陳報。
　㈤法官認為聲請人依司法院網站下載的爭點整理表是在亂寫：
    聲請人自行上司法院網站下載之爭點整理表，並依司法院規
    定填寫陳報，卻反被法官駁斥是在亂寫。
　㈥法官刻意排除答辯事實理由：聲請人因非延續原告所稱「皇
    冠企業社」之經營體，自然會在爭點整理表答辯原告請求對
    象為當事人不適格以為自辯，然而法官竟當庭說出「當事人
    不適格不是你說了算，是我來認定」類似意思之言詞駁斥聲
    請人。法官顯有無法維持中立之超然立場，開庭前已存在心
    證，並在未調查下即先排除答辯事實理由不願調查。
　㈦上述事項為111年2月21日言詞辯論期日所發生之事，顯然法
    官早有心證，失去中立超然立場刻意偏頗刁難聲請人，聲請
    人不論如何自辯都會遭致敗訴，故聲請人依民事訟訴法第33
    條第1項第2款規定，聲請該法官迴避以維自身權益。
二、按民事訴訟法第33條第1項第2款規定法官有應自行迴避而不
    自行迴避以外之情形，足認其執行職務有偏頗之虞，據而聲
    請法官迴避者，應以法官對於訴訟標的有特別利害關係，或
    與當事人之一造有密切之交誼或嫌怨，或基於其他情形客觀
    上足疑其為不公平之審判者為其原因事實。若僅憑當事人之
    主觀臆測，或不滿意法官進行訴訟遲緩，或認法官指揮訴訟
    欠當，或容納一方當事人調查證據之聲請，或他方當事人聲
    明之證據不為調查，或於曉諭發問態度欠佳，或法官調查證
    據命行鑑定及庭訊多次，致當事人一造不利，在當事人主觀
    上疑其有偏頗之虞，則不得謂其有偏頗之虞，自不得據為聲
    請迴避之原因（最高法院69年台抗字第457號判例、79年度
    台抗字第90號裁定、86年度台抗字第265號裁定意旨參照）
    。另依民事訴訟法第33條第1項第2款為聲請迴避原因，依同
    法第34條第2項及第284條之規定，應自為聲請之日起3日內
    提出能即時調查之證據以釋明之。所謂因釋明而應提出之能
    即時調查之證據，係指當事人於釋明其事實上之主張時，應
    同時提出可供法院得隨時進行調查之證據而言，故當事人如
    未同時提出供釋明用之證據，法院自無裁定限期命其補正之
    必要（最高法院75年度台抗字第453號裁定意旨可參）。
三、經查，相對人黃偉倫即黃冠企業社遭勞工對其提起本院111
    年度勞訴字第10號給付資遣費事件，由本院融股田玉芬法官
    辦理，有本院索引卡查詢在卷可稽，並經本院調閱前開卷宗
    核閱屬實。聲請人固以前開情詞主張本院111年度勞訴字第1
    0號給付資遣費事件之承審法官有執行職務偏頗之虞，然依
    聲請人之主張，僅係其個人主觀上認承審法官指揮訴訟欠當
    、曉諭發問態度欠佳，而認本案承審法官執行職務有偏頗之
    虞，惟依前段之說明，聲請人之主張尚不足以認承審法官對
    於訴訟標的有特別利害關係，或與聲請人因此存有嫌怨，或
    在客觀上足疑法官將為不公平之審判。此外，聲請人亦未提
    出其他即時可供調查之證據，釋明聲請人有何得對承審法官
    聲請迴避之理由，從而，聲請人聲請原承審法官迴避，為無
    理由，應予駁回。
中　　華　　民　　國　　111 　年　　4 　　月　　12　　日
                  勞動法庭      審判長法  官　林雯娟
　　　　　　　　　
　　　　　　　　　                    法  官　田幸艷
　　　　　　　　　　　　　　　　　　　
　　　　　　　　　                    法  官　李杭倫
上為正本係照原本作成。
如對本裁定抗告，應於收受裁定正本送達後10日內向本院提出抗
告狀，並繳納抗告費新台幣1,000元。
中　　華　　民　　國　　111 　年　　4 　　月　　13　　日
                                      書記官　黃怡惠